臺灣臺北地方法院民事簡易判決
111年度北簡字第14140號
原      告  台新資產管理股份有限公司

法定代理人  吳統雄  
訴訟代理人  劉承穎  
被      告  許永潔

上列當事人間請求返還借款事件，本院於中華民國111年11月1日
言詞辯論終結，判決如下：
    主      文
原告之訴駁回。
訴訟費用新臺幣壹仟陸佰陸拾元由原告負擔。
　　事實及理由
一、原告主張：被告於民國93年8月6日與訴外人台新國際商業銀
    行股份有限公司(下稱台新銀行)訂立信用貸款借據暨約定書
    ，向台新銀行借款新臺幣(下同)200,000元，約定借款期間
    自93年8月9日起至97年8月9日止，分48期清償，利息按週年
    利率20%計算，詎被告自94年12月8日起即未依約繳款，迭催
    不理，尚積欠本金150,598元，而台新銀行於95年6月30日將
    對被告之前揭借款債權讓與原告，爰依契約及債權讓與法律
    關係起訴請求，並聲明被告應給付原告150,598元，及自94
    年12月9日起至110年7月19日止，按週年利率20%計算之利息
    ，並自110年7月20日起至清償日止，按週年利率16%計算之
    利息，暨自95年1月9日起至清償日止，逾期在6個月以內者
    ，按上開利率10%，逾期超過6個月部分，按上開利率20%計
    算之違約金，每次違約狀態最高連續收取期數為9期。
二、被告則以：被告否認原告主張之情事，原告並未舉證台新銀
    行已將借款交付被告，難認被告與台新銀行間有原告所指之
    消費借貸關係；縱認借款為真，惟原告於111年8月17日始提
    起本件訴訟，起訴日前5年即106年8月17日以前之利息，均
    因5年間不行使而消滅，被告得拒絕給付；又本件借款消滅
    時效為15年，原告於111年8月17日提起本件訴訟，故而96年
    8月17日前之借款，也因15年不行使而消滅，本件為94年12
    月8日之貸款餘額150,598元，因15年不行使而消滅，被告亦
    拒絕給付等語，資為抗辯，並聲明：原告之訴駁回。
三、本院得心證之理由：
　㈠按請求權，因十五年間不行使而消滅，但法律所定期間較短
    者，依其規定；利息、紅利、租金贍養費、退職金及其他一
    年或不及一年之定期給付債權，其各期給付請求權，因五年
    間不行使而消滅；消滅時效，自請求權可行使時起算；主權
    利因時效消滅者，其效力及於從權利，民法第125條、第126
    條、第128條前段、第146條前段分別定有明文。又從權利以
    主權利之存在為前提，原則上與主權利同其命運，故主權利
    之移轉或消滅，其效力原則上及於從權利。債權請求權如已
    罹於時效而消滅，則其利息請求權，雖尚未罹於時效，亦應
    隨同消滅，此觀民法第一百四十六條之規定甚明（最高法院
    69年度台上字第4163號判決要旨參照）。
　㈡經查，原告前揭主張，業據其提出與所述相符之台新銀行信
    用貸款借據暨約定書、台新銀行催收帳卡、台新銀行債權讓
    與契約書暨債權讓與公告為證，堪認原告上開主張為真實，
    惟依上開說明，消滅時效自請求權可行使時起算，而原告自
    陳被告自94年12月8日起未依約繳款，有支付命令聲請狀可
    稽（見本院111年度司促字第12750號卷第5頁，下稱支令卷
    ），被告喪失期限利益，視為全部到期，則自94年12月8日
    起算15年，至109年12月8日屆滿，而原告遲至111年8月29日
    始向本院聲請對被告核發支付命令，亦有本院收狀戳蓋印於
    支付命令聲請狀為憑（見支令卷第5頁），準此，原告之借
    款本金請求權顯然已逾15年而消滅，而利息為借款本金之從
    權利，亦應與其借款本金請求權同時罹於時效而消滅，且本
    件被告已為時效抗辯，則其拒絕給付上述借款本金及利息，
    均洵屬有據。　
四、綜上所述，原告據以提起本訴，請求被告給付150,598元，
    及自94年12月9日起至110年7月19日止，按週年利率20%計算
    之利息，並自110年7月20日起至清償日止，按週年利率16%
    計算之利息，暨自95年1月9日起至清償日止，逾期在6個月
    以內者，按上開利率10%，逾期超過6個月部分，按上開利率
    20%計算之違約金，每次違約狀態最高連續收取期數為9期，
    為無理由，應予駁回。
五、本件事證已臻明確，兩造其餘攻擊防禦方法及舉證，與本件
    判決結果並無影響，爰不逐一論述。
六、訴訟費用負擔之依據：民事訴訟法第78條。本件訴訟費用額
    ，依後附計算書確定如主文第2項所示金額。
中　　華　　民　　國　　111 　年　　11　　月　　18　　日
                  臺北簡易庭  法　官  葉藍鸚
訴訟費用計算書
項　　　　目             金 　額（新臺幣）　　    備  註
第一審裁判費　　　       1,660元
合　　　　計　　　       1,660元
以上正本係照原本作成。
如不服本判決，應於判決送達後20日內向本庭提出上訴狀（須按
他造當事人之人數附繕本）。如委任律師提起上訴者，應一併繳
納上訴審裁判費。
中　　華　　民　　國　　111 　年　　11　　月　　18　　日
                              書記官  翁嘉偉